臺灣嘉義地方法院刑事判決
111年度交簡上字第39號
上  訴  人  
即  被  告  王昭傑




上列上訴人因公共危險案件，不服本院嘉義簡易庭於中華民國11
1年4月12日所為之111年度嘉交簡字第325號第一審判決（臺灣嘉
義地方檢察署檢察官聲請簡易判決處刑書案號：111年度速偵字
第306號），提起上訴，本院管轄第二審之合議庭判決如下：
    主  文
上訴駁回。
王昭傑緩刑參年，並應於緩刑期間付保護管束，以及接受臺灣嘉
義地方檢察署舉辦之法治教育課程參拾小時。
    理  由
一、本案經本院審理結果，除證據部分加列「①被告王昭傑於本
    院審理時之自白、②被告之真善渼診所、衛生福利部嘉義醫
    院及臺中榮民總醫院嘉義分院診斷證明書各1份、③被告之身
    心障礙證明、④被告之重大傷病卡、⑤和解書」外，認第一審
    以被告犯刑法第185條之3第1項第1款之不能安全駕駛罪，判
    處有期徒刑2月，併科罰金新臺幣（下同）1萬元，有期徒刑
    如易科罰金，罰金如易服勞役，均以1,000元折算1日，其認
    事用法及量刑均無不當，應予維持，並引用附件第一審刑事
    簡易判決書記載之事實、理由及證據。
二、被告上訴意旨略以：被告本身有肢體殘障及精神疾病，而領
    有重大傷病卡，且長期無工作收入，情狀堪憐，本次酒後駕
    車自己也受有肋骨骨折傷害，已經深切記取教訓，希望給予
    自新機會，提起上訴，請求能判處緩刑等語。經查，原審審
    酌被告不顧政府大力宣導不得酒後駕車，漠視用路大眾之生
    命、身體及財產之安全，枉顧大眾交通安全而酒醉上路，並
    衡酌其犯後坦承犯行，酒精濃度數值，暨其智識程度、職業
    、家庭及經濟狀況等一切情狀，量處被告有期徒刑2月，併
    科罰金1萬元，有期徒刑如易科罰金，罰金如易服勞役，均
    以1,000 元折算1 日之刑，經核並未逾越客觀上之適當性、
    相當性與必要性之比例原則，尚屬原審合法裁量權之行使，
    難認係違法失當。從而，被告上訴並無理由，應予駁回。
三、被告前因故意犯罪受有期徒刑以上刑之宣告，於執行完畢後，5年以內未曾因故意犯罪受有期徒刑以上刑之宣告等情，此有臺灣高等法院被告前案紀錄表在卷可參。本院審酌被告本次酒後駕車擦撞他人小客車，自身受有左側肋骨骨折併血胸，此有臺中榮民總醫院嘉義分院診斷證明書在卷可按（簡上卷第23頁），傷勢不輕，被告應已深知酒醉駕車會害人害己之教訓。而被告事後已與小客車車主達成和解，有和解書1份在卷可稽（簡上卷第61頁），足見被告有彌補損害之意。另被告有中度身心障礙情形，亦患有肝硬化、持續性憂鬱症等精神疾病，此有真善渼診所及衛生福利部嘉義醫院診斷證明書各1份、身心障礙證明及重大傷病卡在卷可佐（簡上卷第9-15頁），以致被告長期無業，經濟情況欠佳，顯無資力繳交本件易科罰金來執行終結本案。而依照被告上開身心精神狀況，恐亦難以適應短期自由刑之處遇，對其持續性之精神疾病治療亦有所妨礙。再衡酌被告係初犯公共危險罪，核與法院加強緩刑宣告實施要點第2項第1點之規定相符。綜上，本院認被告所受上開宣告之刑，以暫不執行為適當，爰併予諭知緩刑3年，以啟自新。惟考量被告所為酒後不能安全駕駛行為係有害於社會法益之犯罪，為確保被告記取教訓並建立尊重法治之正確觀念，參酌被告行為之非難程度、所生之潛在危險等情，本院認應課予一定條件之緩刑負擔，令被告能從中深切記取教訓，時時警惕，爰依刑法第74條第2 項第8 款之規定，命被告於緩刑期間內應接受臺灣嘉義地方檢察署舉辦之法治教育課程30小時，以期符合本件緩刑目的，復依刑法第93條第1 項第2 款之規定，宣告於緩刑期間付保護管束，俾由地方檢察署之觀護人予以適當之督促，以觀後效。
據上論斷，應依刑事訴訟法第455 條之1 第1 項、第3 項、第36
8 條、第373 條（依刑事判決精簡原則，僅記載程序法條），判
決如主文。
本案經檢察官郭志明聲請簡易判決處刑，檢察官江金星到庭執行
職務。
中　　華　　民　　國　　111 　年　　7 　　月　　14　　日
                  刑事第七庭  審判長法  官  蘇姵文
                                    法  官  凃啟夫
                                    法  官  洪裕翔　　　
上列正本證明與原本無異。
本件不得上訴。
中　　華　　民　　國　　111 　年　　7 　　月　　14　　日
                                    書記官　李佳惠
附錄法條：
中華民國刑法第185條之3
駕駛動力交通工具而有下列情形之一者，處3年以下有期徒刑，
得併科30萬元以下罰金：
一、吐氣所含酒精濃度達每公升零點二五毫克或血液中酒精濃度
    達百分之零點零五以上。
二、有前款以外之其他情事足認服用酒類或其他相類之物，致不
    能安全駕駛。
三、服用毒品、麻醉藥品或其他相類之物，致不能安全駕駛。
因而致人於死者，處3年以上10年以下有期徒刑，得併科2百萬元
以下罰金；致重傷者，處1年以上7年以下有期徒刑，得併科1百
萬元以下罰金。
曾犯本條或陸海空軍刑法第54條之罪，經有罪判決確定或經緩起
訴處分確定，於十年內再犯第1項之罪因而致人於死者，處無期
徒刑或5年以上有期徒刑，得併科3百萬元以下罰金；致重傷者，
處3年以上10年以下有期徒刑，得併科2百萬元以下罰金。
附件：本院嘉義簡易庭111年度嘉交簡字第325號第一審判決
臺灣嘉義地方法院刑事簡易判決
111年度嘉交簡字第325號
聲　請　人　臺灣嘉義地方檢察署檢察官
被　　　告　王昭傑　男　(民國00年0月00日生)
　　　　　　　　　　身分證統一編號：Z000000000號
　　　　　　　　　　住○○市○區○○街00巷000弄0號
　　　　　　　　　　居嘉義市○區○○○路000巷00號
上列被告因公共危險案件，經檢察官聲請簡易判決處刑（111年
度速偵字第306號），本院判決如下：
    主  文
王昭傑駕駛動力交通工具而有吐氣所含酒精濃度達每公升零點二
五毫克以上，處有期徒刑貳月，併科罰金新臺幣壹萬元，有期徒
刑如易科罰金，罰金如易服勞役，均以新臺幣壹仟元折算壹日。
    犯 罪 事 實 及 理 由
一、本件犯罪事實及證據均引用聲請簡易判決處刑書（如附件）
    之記載。
二、核被告王昭傑所為，係犯刑法第185條之3第1項第1款之駕駛
    動力交通工具而有吐氣所含酒精濃度達每公升0.25毫克以上
    罪。茲以行為人之責任為基礎，爰審酌被告於不能正常操控
    車輛之情形，而達不能安全駕駛之程度時，仍駕車上路，不
    顧政府大力宣導不得酒後駕車，漠視用路大眾之生命、身體
    及財產之安全，枉顧大眾交通安全，並衡酌其坦承犯行，態
    度良好，暨其智識程度、職業、家庭及經濟狀況（詳如警卷
    第1頁，偵卷第9頁），本件為初犯，酒精濃度達每公升0.72
    毫克等一切情狀，量處如主文所示之刑，並諭知易科罰金及
    易服勞役之折算標準。
三、依刑事訴訟法第449條第1項前段、第454條第2項（依判決精
    簡原則，僅記載程序法），逕以簡易判決如主文所示之刑。
四、如對本判決上訴，須於判決送達後20日內向本院提出上訴狀
    （應附繕本）。
本案經檢察官郭志明聲請以簡易判決處刑。
中　　華　　民　　國　　111 　年　　4 　　月　　12　　日
                  嘉義簡易庭  法  官  林家賢
以上正本證明與原本無異。
如不服本判決應於收受判決後20日內向本院提出上訴書狀，並應
敘述具體理由；其未敘述上訴理由者，應於上訴期間屆滿後20日
內向本院補提理由書（均須按他造當事人之人數附繕本）「切勿
逕送上級法院」。
中　　華　　民　　國　　111 　年　　4 　　月　　12　　日
                              書記官  張子涵
附錄法條：
刑法第185條之3第1項第1款
駕駛動力交通工具而有下列情形之一者，處2 年以下有期徒刑，
得併科20萬元以下罰金：
一、吐氣所含酒精濃度達每公升0.25毫克或血液中酒精濃度達百
    分之0.05以上。
附件：
臺灣嘉義地方檢察署檢察官聲請簡易判決處刑書
                                    111年度速偵字第306號
　　被　　　告　王昭傑　
上列被告因公共危險案件，業經偵查終結，認為宜以簡易判決處
刑，茲將犯罪事實及證據並所犯法條分敘如下：
    　　　　犯罪事實
一、王昭傑於民國111年3月29日凌晨3時許，在嘉義市○區○○街00號「溫馨KTV」飲用啤酒及高粱酒後，吐氣所含酒精濃度已逾每公升0.25毫克，竟仍基於酒後駕駛動力交通工具之犯意，自上開處所騎乘電動自行車上路。嗣於同日3時21分許，行經嘉義市○區○○路000號前時，因不勝酒力而自撞洪碧霞所有而停放在路旁之車牌號碼0000-00號自小客車左後車尾，警方據報到場處理，並於同日3時39分許，測得其吐氣所含酒精濃度為0.72MG/L。
二、案經嘉義市政府警察局第一分局報告偵辦。
　　    　　證據並所犯法條
一、上開犯罪事實，業據被告王昭傑於警詢及偵查中坦承不諱，核與證人即被害人洪碧霞於警詢中陳述情節相符，並有酒精測定紀錄表、嘉義市政府警察局舉發違反道路交通管理事件通知單影本、道路交通事故現場圖、調查報告表(一)(二)、現場照片27張附卷可稽，被告犯嫌足以認定。
二、核被告所為，係犯刑法第185條之3第1項第1款之公共危險罪
    嫌。
三、依刑事訴訟法第451條第1項聲請逕以簡易判決處刑。
　　此　致
臺灣嘉義地方法院
中　　華　　民　　國　 111　　年　　3 　　月　　30　　日
　　　　　　　　　　　　　　　檢察官　郭  志  明　
上正本證明與原本無異。
中　　華　　民　　國　 111　　年　　4 　　月　　7 　　日
                              書記官  鄭  裕  仁